福建金門地方法院刑事判決　　　　　　　　　　　　　　八十八年度訴字第一九號
　　公　訴　人　福建金門地方法院檢察署檢察官
　　被　　　告　乙○○
右列被告因妨害自由等案件，經檢察官提起公訴（八十八年度偵字第九二號），本院
判決如左：
    主  文
乙○○無罪。
    理  由
一、按法院認為應諭知無罪之案件，被告經合法傳喚無正當理由不到庭者，得不待其
    陳述逕行判決，刑事訴訟法第三百零六條定有明文。
二、公訴意旨與檢察官起訴書之記載相同，茲引用如附件。
三、犯罪事實應依證據認定之，無證據不得推定其犯罪事實；不能證明被告犯罪者，
    應諭知無罪之判決，刑事訴訟法第一百五十四條、第三百零一條第一項分別定有
    明文。
四、被告乙○○於言詞辯論期日，經合法傳喚無正當理由而不到庭。據其之前的供述
    ，堅決否認有公訴意旨所指之私行拘禁、恐嚇取財之犯行，辯稱：告訴人甲○○
    之前就有在世紀理容院上班過，後來離職，後來又回來上班兩、三天，她有向我
    父親蔡寶堂借新台幣（下同）七、八萬元，但是借錢後她就沒有再回來上班了，
    我沒有於民國八十五年二月間與兩男一女到告訴人家中，也沒有人持鋁棒恐嚇告
    訴人的先生陳東昇說不能報警，否則要殺他全家的話；我沒有用手槍脅迫甲○○
    簽下面額十五萬元的本票，亦未恐嚇她說要載她去台北賣淫；沒有把她關在世紀
    理容院的三樓；她會簽下十五萬元的本票給我，是以她沒上班一天就以五千元計
    算，再加上她之前欠我父親的錢，最後協議好她要賠償十五萬元；我也沒有在翌
    日凌晨二點多，跟二位男子到告訴人家中恐嚇她要馬上還十五萬元，否則要把她
    押走；我沒有在告訴人簽下本票隔四個月後，逼迫她與她先生從每個月還五千元
    改成還一萬元，我只是希望他們能夠多還一點；我沒有於八十七年二月間因告訴
    人未按期還一萬元而去脅迫她，要她還二萬元，否則要傷他全家；亦沒有於八十
    七年三月二日下午五點到告訴人家中說再不還錢，錢我都不要，但要對她全家不
    利的話等語。經查，本院依職權囑託台灣台東地方法院訊問告訴人及其夫陳東昇
    ，證人陳東昇雖結證稱：「（被告於八十五年二月份（或八十五年一月十八日）
    ，翌日凌晨二點三十分，晚間六、七點，再隔四個月後及證人報案前，被告有無
    至你家逼迫、或恐嚇證人甲○○或你？分別如何逼迫，請描述？）被告去我家中
    的時間我不記得，被告去我家時，是與我前妻（即告訴人）一起來的，來時就叫
    我前妻拿衣服去美容院，在我家裡時被告有說再怎麼樣妳都要去美容院，當時乙
    ○○恐嚇我一定要拿錢還他，每個月都要還他錢，之後我前妻就與他走，那時因
    為小孩子太多，那時我前妻不願意走，因顧慮小孩子，所以跟被告一起走。」由
    其證述，對於被告如何恐嚇告訴人並未清楚描述，告訴人是否因此心生畏懼，亦
    欠明瞭。再參諸告訴人供稱：被告父親開世紀理容院，我在那上班，與他父親有
    借貸關係，我於八十四、八十五年間向他父親借了幾萬元，那時所借的錢沒有還
    ，事後被告有去找我，我有慢慢還，還差一萬多元沒有還，借了錢之後每天都要
    去上班，如果沒有上班的話每天要罰五千元，剛開始我有請假，沒有罰錢，後來
    我沒有請假就有罰錢。被告有去我家，是否有帶人去，事隔太久，我想不起來，
    八十八年之前我有施用毒品，有很多事情感覺很恍惚，想不起來了。我與被告有
    回世紀理容院談簽本票的事，當時他並沒有拿槍，我說被告是自抽屜中取出手槍
    示意我簽本票，是有人教我這樣說的。被告就像流氓一樣，講話比較衝。我欠錢
    要還是應該的，但他要求太過份。本票簽完後我就跑了，沒有被關在世紀理容院
    。我離開世紀理容院後，被告有沒有在凌晨二點三十分與兩名男子到我家中脅迫
    要馬上還十五萬元，我不記得了。翌日晚間六、七點，被告有沒有再跟一名男子
    駕車到我家，逼迫我還十五萬元，否則要把我押走，我也不記得了。再隔四個月
    後，被告有無與三名男子逼迫五跟我先生每月需償還一萬元，我記不起來了，我
    只知道有還他錢，我本來每個月還他一萬元，後來有停一次，後來我沒有上班，
    他就來我家，在我家談，他來我家有沒有攜帶武器，我想不起來，應該是沒有。
    於向警方報案前（即八十七年二、三月間）被告有沒有再到我家，逼迫我跟我先
    生每月要還二萬元，我不記得了。我簽十五萬元的本票給被告是因為我沒上班又
    沒請假，要罰錢，所以我願意簽十五萬元的本票等語。由告訴人之供述，其確實
    有積欠被告十五萬元，故被告要求其償還十五萬元，難認有為自己不法所有可言
    ，此外，被告要求告訴人簽發面額十五萬元之本票時，口氣固然不佳，但被告有
    無施以恐嚇，仍屬不能證明；至於公訴人所指被告有將告訴人私行拘禁在世紀理
    容院三樓，已據告訴人明白指出並無此事，故無證據足以證明被告有公訴人所指
    之恐嚇取財、私行拘禁之犯行，揆諸刑事訴訟法第一百五十四條、第三百零一條
    第一項之規定，應為被告無罪之諭知，爰不待其到庭陳述，依同法第三百零六條
    之規定逕予判決。
據上論斷，應依刑事訴訟法第三百零六條、第三百零一條第一項，判決如主文。
本案經檢察官林圳義到庭執行職務
中      華      民      國      九十一    年      五    月    二十一    日
                                      福建金門地方法院刑事庭
                                          法  官  陳建勛
右正本證明與原本無異。
如不服本判決，應於判決送達後十日內，向本院提出上訴狀。
                                          書記官  李成在
中      華      民      國      九十一    年      五    月    二十二    日
